AREL BOKOBZA C# TRAINEE



Haarlem 26-02-1993



OVER AREL

Arel is een echte harde werker met al een grote hoeveelheid ervaring en kennis op gebied van IT. Hij is gedreven in het werkveld en gaat geen uitdaging uit de weg. Na een periode gewerkt te hebben in Israel als software Developer en verschillende studies en cursussen gevolgd te hebben, heeft Arel besloten om terug te keren naar Nederland. Hier is er een interesse ontstaan voor de zorgsector en heeft hij besloten weer een studie te gaan volgen in de richting van fysiotherapie. Zijn passie en liefde voor IT en programmeren is echter altijd blijven hangen en met deze reden heeft Arel besloten zich aan te melden voor het traineeship om zijn kennis te vergroten en direct in de praktijk te kunnen brengen.

Arel is een goede luisteraar. Hij werkt graag samen in een team, maar is ook erg zelfstandig. Het delen en overbrengen van informatie met elkaar vindt hij belangrijk. Hij is erg gemotiveerd om de stap terug naar de IT te maken en te beginnen in de bootcamp. Een toffe job waar ontwikkeling centraal staat is perfect voor Arel. Hij komt graag op gesprek om zijn motivatie en ervaringen mondeling toe te lichten.

OPLEIDINGEN

Trainee juli 2022

EXIN Agile Scrum Foundation certificaat Behaald IT specialist software development certificaat juli 2022 Java SE8 (OCA) certificaat juli 2022 Persoonlijk Leiderschapstraject: Take Charge 2023

Bachelor fysiotherapie

Fontys University of Applied Sciences (Niet afgerond) Minor Scripting for Designers

John Bryce (AD) Programming

2015 - 2016

Tel Aviv

Skills: C#, .NET, ADO.NET, HTML 5, CSS 3, MVC 4, JavaScript, JQuery/JQuery Mobile, ASP.NET.

Final Project: Designed and programmed a fully functional website for a fictional car rental company that is built using MVC and a 3 tiered architecture system with an SQL Database to store all the information necessary.

HackerU

2010 - 2012

Ramat Gan

Skills: Photoshop, Flash, Maya, Illustrator, After Effects, Premiere. Projects: Created two short 3D animated 3D movies; dancing bird and man living on the moon. Additionally worked on a short movie called "Bad Hare day" with a professional team allowing me to work across multiple jobs.

WERKERVARING

Fontys Corona Medewerker

2022

Fontys Eindhoven

Fontys

Avondlessen gegeven aan eerste- en tweedejaarsstudenten

Fontys student ambassador

2018-2021

Software Developer HIGHSKILLS AND MORE | Tel Aviv

Eindhoven 2016 - 2017

BEHANDELD IN TRAINEESHIP

- EXIN Agile Scrum Foundation certificaat
- Object georiënteerd programmeren
- Java / C#
- UMI
- SOL en Data
- Testing
- **REST**
- **JSON**
- Mendix
- Javascript / HTML / CSS
- Informatie analyse
- Design Pattern
- DevOps
- **DOCKER**

BEHANDELD IN SPECIALISATIE

- .NET framework Visual Studio
- LINQ
- WCF
- XAML / XML
- Lambda
- ASP.net
- MVC
- **j**Query
- Microsoft Azure
- Web-api's
- Razor

VAARDIGHEDEN

- C#
- Java
- SQL
- MySQL
- PHP
- HTML
- CSS
- JavaScript
- jQuery
- .NFT
- JSON

TALENKENNIS

- Nederlands
- Engels
- Hebrew

HOBBY'S EN INTERESSES

- Technologie
- Games
- Films
- Piano